

Ignacio Montero López

OBJETIVO

Técnico informático con casi 2 años de experiencia en entornos tecnológicos diversos. Amplio conocimiento en mantenimiento de sistemas, resolución de problemas técnicos. Experiencia destacada en implementación de soluciones informáticas.



DIRECCIÓN C/ Doctor Barberá 20 Alaquàs, Valencia



TELÉFONO 619754001



CORREO ELECTRÓNICO ignaciomonterolop ez99@gmail.com



SITIO WEB Linkedin

EXPERIENCIA

Marzo 2024 – Junio 2024 Programador Web (Prácticas) • SAGAJEAN• Alfafar, España

Junio 2022 – Junio 2023 Técnico Informático • FISABIO • Valencia, España

Septiembre 2018 – Marzo 2019

Becario Informático • Ayuntamiento de Alaquàs • Alaquàs, España

Repara y montar equipos informáticos; arreglar redes locales; colocar routers; copiar correos; ayudar con problemas de servidores y con temas de programación; dar soporte por sistema de tickets.

EDUCACIÓN

CFGS Desarrollo de Aplicaciones Multimedia, Aldaia, Valencia Cursando actualmente.

CFGS Desarrollo de Aplicaciones Web, Aldaia, Valencia Lenguajes de programación adquiridos -> Java, PHP, JS, C, Python, HTML, CSS... Nota media -> 6'23

CFGM Microinformática y redes locales, Aldaia, Valencia Nota media -> 6'78

COMUNICACIÓN

Capacidad de aprender sobre la marcha. Capacidad de adaptación a trabajos en grupo. Me considero una persona bastante observadora y responsable

REFERENCIAS

Antonio González, Técnico informático de FISABIO